臺灣高等法院臺南分院民事判決　92年度上易字第275號
上　訴　人　丙○○
被 上 訴人　中國國際商業銀行股份有限公司
法定代理人　乙○○
訴訟代理人　甲○○
上列當事人間請求損害賠償事件，上訴人對於中華民國九十二年
七月二十三日臺灣嘉義地方法院所為九十二年度訴字第二三二號
第一審判決，提起上訴，本院於九十四年二月一十五日言詞辯論
終結，茲判決如下：
    主    文
原判決關於駁回上訴人後開第二項之訴部分及其訴訟費用之裁判
廢棄。
被上訴人應給付上訴人新台幣貳拾伍萬柒仟伍佰捌拾元及自九十
二年三月二十日起至清償日止，按週年利率百分之五計算之利息
。
其餘上訴駁回。
第一、二審訴訟費用，由被上訴人負擔百分之二十三，餘由上訴
人負擔。
    事    實
甲、上訴人方面：
一、聲明：求為判決：
（一）原判決廢棄。
（二）被上訴人應給付上訴人新台幣（下同）壹佰壹拾萬元及自
      收受上訴人九十二年三月十二日訴狀之翌日起至清償日止
      ，按週年利率百分之五計算之利息。
（三）第一、二審訴訟費用由被上訴人負擔。
二、陳述：除與原判決記載相同者，茲引用外，補稱略以：
（一）兩造不爭執之事項：
    (一)臺灣臺北地方法院於九十一年十一月二十日分別發給被上
      訴人對上訴人於各金融機構之存款債權共計五萬四千三百
      二十五元之收取命令、上訴人對第三人安泰人壽保險公司
      之薪資債權二十八萬四千七百零五元之債權移轉命令、並
      於九十一年十一月二十日函請中央信託局代為拍賣台北銀
      行股票二千二百股得款六萬五千零三十一元，士林地方法
      院亦已於九十一年一月十三日函請中央信託局代為拍賣高
      興昌股票一千股得款九千三百零二元。
    (二)上訴人於九十二年一月間曾以債權人（即被上訴人）超額
      查封為理由向執行法院聲明異議。
（二）兩造爭執之點：
    (一)被上訴人聲請拍賣上訴人於第三人統一證券股份有限公司
      嘉義分公司之全部股票（系爭股票）是否構成超額查封？
      是否成立侵權行為？
    (二)上訴人是否曾請求被上訴人不要向第三人安泰公司收取上
      訴人之薪資。
    (三)上訴人是否受有一百一十萬元之損害。
（三）按「查封動產，以其價格足清償強制執行之債權額及債務
      人應負擔之費用者為限。」強制執行法第五十條訂有明文
      ，又「違反保護他人之法律，致生損害於他人者，負賠償
      責任。」民法第一八四條第二項訂有明文。查：上訴人否
      認本件兩造間之系爭債權存在，退萬步言，縱認系爭債權
      存在（上訴人仍否認之），被上訴人對上訴人所有之上開
      存款、薪資、股票全部均聲請強制執行（此尚不包括被上
      訴人以行使抵銷權為由而扣留上訴人於被上訴人處之存款
      債權二十四萬元），其查封之範圍顯已超過本件債權二十
      八萬四千七百零五元及其利息之範圍，此觀被上訴人於九
      十二年四月間聲請撤銷本件強制執行時，上訴人已經原審
      臺灣嘉義地方法院民事執行處退回拍賣系爭股票之全部價
      金即明，足證被上訴人聲請查封拍賣系爭股票顯已違反上
      開強制執行法第五十條超額查封禁止之規定，依法應對上
      訴人負損害賠償之責任，至為灼明！
    (一)被上訴人於九十一年十月間聲請本件強制執行，至九十二
      年一月間被上訴人已能收取上訴人之存款五萬四千三百二
      十五元、拍賣股票所得七萬四千三百三十三元、及上訴人
      之薪資所得十七萬四千二百零七元，共計三十萬二千八百
      六十五元，而已足供清償全部債務，自無再續行強制執行
      之必要，上訴人曾據而聲明異議，被上訴人仍置之不理，
      致上訴人所有之系爭股票因被上訴人超額查封而遭拍賣，
      若謂被上訴人並無故意過失，焉能令人置信？
    (二)被上訴人辯稱曾因上訴人要求不要收取上訴人之薪資債權
      而未收取云云，上訴人否認之，依法應由被上訴人對此有
      利於己之事實負舉證之責任！況被上訴人亦自承向第三人
      安泰人壽保險股份有限公司收取系爭薪資債權，足證上訴
      人並未要求被上訴人不收取薪資債權，被上訴人亦未曾加
      以同意，否則，被上訴人焉有始終未聲請撤銷薪資部分之
      執行命令且進而加以收取之理？被上訴人所辯顯係事後卸
      責之詞，洵無足採！更何況此亦無法改變被上訴人於查封
      之初對系爭股票已經超額查封之事實！
    (三)被上訴人為實現債權依法固得聲請對債務人之財產強制執
      行，然亦不得超過其必要限度而侵害債務人之財產權，此
      為強制執行法明定超額查封禁止之立法精神所在！本件被
      上訴人挾其金融機構之優勢地位，除自行凍結上訴人於被
      上訴人之存款二十四萬元，另對債務人之全部財產加以強
      制執行，其恣意妄為而侵害上訴人之財產，實已至明，不
      容被上訴人以行使權利為由推拖！
（四）被上訴人於九十一年十一月二十日即經臺灣臺北地方法院
      發給上訴人對第三人安泰人壽保險公司之薪資債權二十八
      萬四千七百零五元之移轉命令，而得自行向安泰人壽公司
      收取薪資債權，其後並自行向安泰公司收取扣押之薪資，
      並無被上訴人主張之上訴人曾請求被上訴人不要向安泰公
      司收取薪資，被上訴人因此並未收取之情事！況衡諸常情
      ，上訴人之薪資債權既已經執行法院予以扣押，並發給移
      轉命令，上訴人縱請求被上訴人不予收取，對上訴人焉有
      任何利益？上訴人何來請求被上訴人不予以收取之理？被
      上訴人又焉有同意之可能？被上訴人所辯顯悖於常情至極
      ，洵無足採！
（五）按「負損害賠償責任者，除法律另有規定或契約另有訂定
      外，應回復他方損害發生前之原狀。」、「第一項情形，
      債權人得請求支付回復原狀所必要之費用，以代回復原狀
      。」民法第二百十三條訂有明文。查：
    (一)本件上訴人所受損害之計算如下：
    1.財產部分所受損害：
      成本差額：因時日相去甚遠且所拍賣股票有些已有下市（
      如：訊碟），非市場可購回，有些於扣押期間減資（如：
      中聯信託），股數已然不同，故恢復原狀已不可能，依民
      法第二百一十五條：「不能回復原狀或回復顯有重大困難
      者，應以金錢賠償其損害」、民法第一百九十六條規定：
      「不法毀損他人之物者，被害人得請求賠償其物因毀損所
      減少之價額。」據民法第一百八十四條之規定應由被上訴
      人擔負填補損害之責任，應回復損害發生前之「應有狀況
      」（消極利益、信賴利益：如同未曾發生）。（參考曾世
      雄教授損害賠償原理二○○二年第一七頁以下、第一四六
      頁、最高法院六十四年第六次民庭總會決議），故被上訴
      人恢復之時點應倒推回當初購入之時，而非查封之際。而
      上訴人系爭股票原始購入成本金額為五十萬一千五百九十
      二元（詳附件四），於拍賣時僅賣得二十四萬四千零一十
      二元，被上訴人前開行為使上訴人損失達二十五萬七千五
      百八十元，係被上訴人之故意過失不法行為所致。
    2.財產部分所失利益：
    現金股利及股票股利：因股票若未拍賣則現金股利及股票
      股利配發，為可得預期之利益，故被上訴人除應返還所扣
      押股票價值外應將拍賣後迄今應得數額一併返還：上訴人
      應得未得之現金股利共計一萬七千七百五十六元，上訴人
      應得未得之股票股利共一千零一十五股。（計算如附件五
      股息損害）。至於未來股利部分以近三年來ＭＳＣＩ（亞
      洲不含日本指數），過去三年股息報酬率，去年為百分之
      四‧二八、前年百分之五‧三三、大前年為百分之五‧○
      五，歐洲每年約百分之三和美國約百分之一到二的股息報
      酬，如果股票尚在，以這兩年之配息為基礎，未來每年配
      息率以百分之三計算，剩餘壽命四十年，再倒推回現在價
      值（年金現值）則被上訴人應賠償未來股利損失共二十萬
      五千二百一十五元整。
    且因被上訴人未能及早發現超額查封，解除股票扣押不令
      其被拍賣，致使股票已全遭拍賣，被上訴人應注意、能注
      意而不注意所致上訴人損害，民法第二百一十三條第二項
      「因回復原狀而應給付金錢者，自損害發生時起，加給利
      息」故而請求被上訴人賠償股票依買價及法定利率計算自
      強制執行扣押日（九十年十一月十一日）至拍賣日（九十
      二年三月十二日）之利息損失，共一百二十一天利息八千
      三百一十四元。
    針對計算時點：王澤鑑教授、史尚寬教授皆認為應以償還
      義務成立時為準據點，原物在其返還義務發生時起至其不
      能返還時的增值應包括在價額償還請求之內。史尚寬教授
      認為所謂「損失」不獨只現實所蒙受財產減少而言，應增
      加財產之不增加亦包括在內。若無其事時通常可認為應有
      之財產增加，亦可以為損失。是以上訴人無端承受法院退
      款延誤，依民法第二百三十三條第一項：「遲延之債務，
      以支付金錢為標的者，債權人得請求依法定利率計算之遲
      延利息。」請求被上訴人賠償股票自拍賣完成日（九十一
      年三月十二日）至收到國庫支票日（九十一年五月二日止
      共五十一天利息一千七百零五元。
    拍賣價差之賠償：縱然股票市場具有風險及不確定性，股
      價漲跌、股市榮枯非上訴人可預期，「無法證明必以高於
      買價之金額將股票賣出，或在股票最高價時即會做出正確
      判斷賣出股票」，所指之買賣風險須自行承擔係指「投資
      者自行決定」之買賣不得歸責於第三人；非在「強制行為
      」之下。此由姚志明教授侵權行為法研究二○○二年第一
      四五頁：判斷相當因果關係時係以可能性為判斷之標準，
      以客觀事後之推測評斷損害發生時之所有可知狀況並依既
      存經驗法則觀察之；依王澤鑑教授之看法縱使損害發生之
      可能性小於百分之○‧○一，但如果一個危險係在一個不
      尋常之方式下而實現，亦無法稱無相當因果關係；亦即檢
      驗相當因果關係係以責任可期待為其界線；責任成立因果
      關係所欲斷定的是權利受侵害是否因其原因事實（加害行
      為）而發生。姚志明教授侵權行為法研究二○○二年第一
      四五頁內亦指明：被侵害之法益與損害間存在之因果關係
      ，屬法律效果問題，而非成立要件之問題；係用以界定應
      賠償之範圍。依被上訴人於九十三年十二月三十日書狀附
      件六所統計扣押期間平均價有二十七萬八千五百五十元，
      因被上訴人之故意過失致使上訴人因拍賣所致獲利減少損
      失三萬四千五百三十八元，應由被上訴人負損害賠償之責
      。
    3.非財產部分損害賠償：
    因被上訴人之惡意超額拍賣致上訴人無法提供對父母之扶
      養金，使上訴人備受指責。被上訴人所拍賣之股票原為上
      訴人孝養母親之回饋金，因被上訴人之故意過失超額拍賣
      ，使上訴人家人對上訴人頗不能諒解，故請求被上訴人應
      賠償上訴人名譽損失共三十萬元。
    因被上訴人惡意超額拍賣致被上訴人無心於工作備受主管
      及客戶指責：被上訴人錯將股票超額拍賣，其款項雖返還
      ，但上訴人信譽並未恢復，其侵害結果仍繼續擴大，以上
      訴人被申請強制執行前五年薪資（八十六年至九十年）為
      例：薪資為一二三萬、一八四萬、二○九萬、二四○萬，
      平均增加幅度約為每年三十萬。然因被上訴人超額查封拍
      賣，導致上訴人信用受損甚鉅：九十一年薪資不但未成長
      反而降至二○五萬，九十二年更降至一五五萬。客戶對上
      訴人之信賴驟降，即便工作再賣力仍挽不回客戶的心，更
      何況上訴人遭此打擊心力交疲。故訴請被上訴人應賠償查
      封期間精神損失共一十二萬五千九百一十八元。
    因被上訴人之惡意超額拍賣致上訴人身體健康每況愈下，
      就醫次數劇增。健康損失：以上訴人申請強制執行近幾年
      來就醫紀錄為例：就診次數為二次（八十六年）、七次（
      八十七年）、七次（八十七年）、十三次（九十年）、二
      十三次（九十一年）、十七次（九十二年），由此可知因
      被上訴人之查封致上訴人生活壓力增加，健康狀況為之下
      滑。不僅多耗費就醫之直接成本，相關看診之間接成本亦
      增加，故請求被上訴人應賠償事件期間（一七二天）健康
      損失共八萬六千元。
    出庭成本之精神損害：至九十四年一月十五日止之交通成
      本，嘉義出庭八次共八千元、臺南出庭十二次共一萬四千
      四百元，合計共二萬二千四百元。書狀十七份成本及遞狀
      郵資、閱卷共四千五百七十四元。
    (二)退萬步言，縱鈞院認為上訴人之上開主張不足採，本件系
      爭股票尚能於公開市場買回，而回復原狀，被上訴人依法
      自應賠償上訴人以市價買回系爭股票所需之費用，及因遭
      拍賣所失之利益，其金額爰以一百一十萬元計算之。
三、證據：除援用第一審所提證據外，補提：
（一）九十二年一月十日上訴人聲請停止強制執行狀。
（二）九十二年二月二十一日臺灣臺北地方法院執行處通知。
（三）九十二年三月四日臺灣嘉義地方法院執行處通知。
（四）嘉義股票拍賣明細。
（五）被上訴人團體消費性貸款型錄。
（六）本票影本。
（七）同意書影本。
（八）臺灣臺北地方法院通知九十一年執字第二八六七九號無併
      案債權人。
（九）統一綜合證券股份有限公司分戶帳十一張。
（十）統一綜合證券股份有限公司嘉義分公司集保異動查詢六張。
乙、被上訴人方面：
一、聲明：求為判決：
（一）上訴駁回。
（二）第二審訴訟費用由上訴人負擔。
二、陳述：除與原判決記載相同者，茲引用外，補稱略以：
（一）對本案不爭執部分：
    (一)八十六年十月間，訴外人趙悅儷（下稱趙君）邀同另一訴
      外人張榕庭【原名張中德，下稱張君】暨上訴人為連帶保
      證人，向被上訴人中國國際商業銀行借款，簽訂第消三一
      三號借款契約，連帶保證人欄內簽名確為上訴人親簽無誤
      並簽發以趙君、張君暨上訴人為共同發票人之面額新臺幣
      （下同）伍拾萬元正之本票乙紙。
    (二)趙君自九十年五月十五日起未再依約繳納每月期付金，案
      下尚欠本金餘額貳拾捌萬肆仟柒佰零伍元。
    (三)惟被上訴人經多次催繳未果，只能迫於九十年九月以上開
      本票聲請准予強制執行，案經臺灣臺北地方法院核發九十
      年票字第四○五二九號本票裁定暨確定證明，並以為執行
      名義據向臺灣臺北地院以九十一年度執字第二八六七九號
      受理強制執行債務人等財產，並由臺灣臺北地方法院依職
      權於九十一年十一月囑託臺灣嘉義地方法院以九十一年度
      執助字第三二六號執行命令扣押上訴人於訴外人統一證券
      股份有限公司嘉義分公司（下稱統一證券）處寄存之股票
      。
    (四)九十二年四月二日收妥訴外人趙悅儷於被上訴人處之全部
      債務後，旋即分別主動向臺灣臺北地院及臺灣嘉義地方法
      院撤回系爭股票之執行，臺灣嘉義地方法院遂將系爭股票
      拍賣所得逕行發還上訴人。
    (五)九十一年十二月上訴人就本借款案向臺灣臺北地院聲請確
      認連帶保證責任不存在之訴，經一審判決遭臺灣臺北地院
      駁回。
（二）被上訴人於趙君未依約繳款後，九十年九月準備依借款契
      約第九條第（二）款約定抵銷上訴人於被上訴人處之存款
      ，因上訴人請求被上訴人勿抵銷其存款，並同意圈存之存
      款可以扣抵上訴人持有被上訴人銀行信用卡之每月消費款
      ，故被上訴人暫未行使抵銷權，此有客戶歷史檔交易明細
      查詢表可稽。
（三）本案所須審究者僅為上訴人所主張拍賣系爭股票之侵權行
      為損害賠償請求權及信譽損害能否成立及上訴人所謂受有
      一百一十萬元之損害是否有據，茲依法提出答辯如次：
    (一)被上訴人依法行使合法權益，並無上訴人所稱因侵權行為
      所生損害。
    1.本案緣於訴外人趙悅儷邀同張中德（即張榕庭）及上訴人
      為連帶保證人，向被上訴人借款，詎趙君於九十年五月即
      停止繳款，案下尚欠本金餘額貳拾捌萬肆仟柒佰零伍元，
      被上訴人即依法以趙君、張君及上訴人所簽發並交付與被
      上訴人之面額新臺幣伍拾萬元之本票一張，向臺灣臺北地
      方法院聲請本票裁定准予強制執行並取得確定證明（臺灣
      臺北地方法院九十年票字第四○五二九號）。被上訴人並
      據以為執行名義向臺灣臺北地方法院聲請強制執行，於同
      時並請求函詢訴外人臺灣證券集中保管股份有限公司查報
      債務人等與往來券商之資料，嗣後臺北地方法院收到該公
      司回函後，即依此資料再行對相關債務人等強制執行渠等
      財產、所得，並囑託臺灣嘉義法院對上訴人於統一證券之
      債權強制執行，臺灣嘉義地方法院遂以嘉院興民九十一執
      助宇字第三二六號函請統一證券扣押上訴人於該處之系爭
      股票，旋於九十二年三月臺灣嘉義地院依職權通知統一證
      券向臺灣證券集中保管股份有限公司辦理將系爭股票轉撥
      入訴外人合作金庫銀行嘉義分公司（下稱合作金庫銀行）
      之臺灣嘉義地院委託買賣證券帳號：000000000
      0號戶內，並委請該銀行代為拍賣，另實體上，被上訴人
      均依法行使本身權益，更難認有民法第一百八十四條第一
      項因故意或過失「不法」侵害上訴人之權利等情，上訴人
      所為主張洵屬無據。
    2.強制執行開始時，上訴人固於九十一年十一月電請被上訴
      人不要提領上訴人存款、薪資及延緩查封股票之拍賣，惟
      被上訴人未應允將停止或暫緩強制執行程序；上訴人旋又
      要求被上訴人暫時不去收取渠於第三人安泰人壽之薪資，
      被上訴人考量渠之請求未涉及強制執行之撤回或暫緩或減
      損被上訴人之債權，遂同意先暫時不收取渠於第三人之薪
      資。就被上訴人配合上訴人之要求，係為考量上訴人利益
      之故，並無任何故意過失可言。則在被上訴人債權尚未獲
      滿足之情形下，被上訴人對上訴人之其他財產繼續執行，
      第三人安泰人壽依執行命令之債權扣押上訴人薪資，均難
      謂有何故意或過失不法侵害上訴人之權利，而在被上訴人
      配合上訴人之要求後，上訴人卻未能於日後積極告知被上
      訴人所扣押之薪資數額，以利上訴人判斷、決定收取之期
      日，如此漠視自身利益，而上訴人又以其本身之漠視，強
      加於配合其請求之被上訴人身上，主張渠因此受有損害，
      實屬牽強且於法有違。
    3.上訴人於九十二年十一月二日爭點整理狀第二頁不爭執之
      事實部分第（九）點稱被上訴人超額查封乙事顯與事實不
      符，查迄九十二年一月十日被上訴人收回之債權僅陸萬壹
      仟參佰伍拾柒元（詳催收戶趙悅儷債權收回一覽表，卷附
      ），尚不足清償趙君於被上訴人處之債務，被上訴人當時
      並將已收取之債權陳報臺灣臺北地方法院民事執行處。故
      在被上訴人債權未獲滿足前，本可對上訴人全部財產求償
      ，上訴人所主張實無立論基礎。退一步言之，如依上訴人
      於原審所提「法院扣款代償金額」，截至九十二年一月十
      日亦僅扣得貳拾萬柒仟零柒拾貳元。亦無上訴人於同前期
      日所提爭點整理狀第五頁第（五）點所稱「：：：已於九
      十二年一月十日提醒被上訴人薪資查封過高且債權即將滿
      足」之情事，被上訴人合法行使權利之行為，並無超額查
      封及故意或過失不法侵害上訴人之權利。
    (二)上訴人並無其所主張之受有一百一十萬元之損害。渠所主
      張所受損害之範圍，並無立論基礎。
    1.上訴人已於上訴狀中自承「嘉義地院非上訴人，焉知上訴
      人會不會短線頻繁進出或持有至終期」，上訴人既無證據
      證明渠會持有系爭股票至終期，則上訴人所請求基礎自不
      存在；而退萬步言之，縱上訴人持有系爭股票至終期，然
      股票價格之漲跌，股市之榮枯，並非上訴人買賣系爭股票
      當時可得準確預期，且股價是否每年上漲，上訴人是否必
      以高於買價之價格將股票賣出，渠是否在系爭股票遭扣押
      期間股票最高價時做出正確判斷賣出系爭股票，上訴人是
      否受有渠所主張之損失，均無法舉證以實其說，僅依其口
      頭主張，實不足採信。
    2.又損害賠償，除法律另有規定或契約另有訂定外，應以填
      補債權人所受損害及所失利益為限。依通常情形，或依已
      定之計劃、設備或其他特別情事，可得預期之利益，視為
      所失利益，民法第二百十六條第一項、第二項定有明文。
      所失利益之範圍，既以該條規定者為限，則債權人是否受
      有該項消極之損害，自應依具體事實認定之。原審判決要
      領第五點第（四）項中並已闡明。上訴人主張渠受有系爭
      股票每年配股配息之報酬率按法定利率百分之五，期間四
      十四年之報酬，惟查上訴人並無法舉證渠於買入股票時，
      與之交易之任一相對人曾承諾上訴人有每年受有配股配息
      百分之五的期待利益，上訴人主張即無由成立；且股票是
      否配股配息端賴該股票所表徵之公司是否獲有盈餘？而上
      訴人亦未能舉證其所持有之系爭股票所表徵之公司未來四
      十四年每年均能獲利並承諾給予百分之五的報酬。
    3.任一股票之股價，乃係由市場投資者心中參考當時產品偏
      好、公司營運、產業發展、社會脈動、政治情勢、國際動
      向：：等諸多因素所認定之該股票所表徵之公司價值，而
      前述因素眾多，不一而足，每一因素的變動均足以改變投
      資者內心之觀感，進而影響股票價格之漲跌，然上開諸端
      並非能確實掌控，此即一般人所認知之股票市場具有風險
      性及不確定性。並非每一投資者均能於股票市場中獲利，
      故證券交易所股份有限公司證券商推介客戶買賣有價證券
      作業辦法第二條第二項、第三項規定「證券商對特定客戶
      辦理推介買賣有價證券，應充分知悉並評估客戶之投資知
      識、投資經驗、財務狀況及承受投資風險程度。證券商推
      介買賣有價證券前，應指派負責解說之業務人員向客戶說
      明推介買賣有價證券可能風險後，與客戶簽訂推介契約。
      」同辦法第十條規定「證券商以出版或發行刊物方式執行
      推介時，所分送之書面資料應明確標示撰寫者、出版者、
      資料日期並應加註「推介資料僅供參考，投資人應審慎考
      量本身之投資風險，並應就投資結果自負其責」；證券商
      推介客戶買賣有價證券契約應行記載事項準則第二條：「
      證券商與客戶簽訂推介契約前，應指派負責解說之業務人
      員向客戶說明推介買賣有價證券可能之風險」同準則第三
      條：「證券商向客戶推介買賣有價證券前，應簽訂書面推
      介契約，載明雙方權利義務，其應行記載主要事項如下：
      證券商及客戶之名稱或姓名、地址、統一編號或．．．(四)
      對推介買賣之有價證券所生之風險與利益，悉由客戶自行
      負擔與享有，亦不得與客戶為證券投資損益分擔之約定。
      」；證券投資信託事業從事廣告及營業促銷活動行為規範
      第八條「證券投資信託事業為廣告時，除應遵守前條各款
      規定外，並應於廣告內容中以顯著方式述明左列警語﹕平
      面廣告應揭示「本基金經證期會核准，惟不表示本基金絕
      無風險。本公司以往之經理績效不保證本基金之最低投資
      收益；本公司除盡善良管理人之注意義務外，不負責本基
      金之盈虧，亦不保證最低之收益，．．．之警語。」，綜
      上所述，股票市場所存在之風險性及不確定性均顯而易見
      ，是為法律上之常態，即系爭股票於拍賣時因公司價值所
      反映之股票價格為上開因素所影響，投資人所認定之公司
      價值已非上訴人買入系爭股票時投資人所認定之價值，而
      上訴人主張渠所持有之系爭股票於拍賣當時仍有其於買入
      時之價值，進而主張其受有系爭股票售出所得低於買價部
      分之賠償，是為法律上之變態，自當負有舉證責任，以證
      明其所主張之事由。
    4.另上訴人主張另受有股價損失一百九十四萬一千一百五十
      七元，並無其立論依據，按上訴人所應受有之損害賠償已
      如前述說明，且股票價格之漲跌，股市之枯榮亦非上訴買
      入系爭股票當時可得之預期，而侵權行為之債，須以損害
      之發生與侵權行為間有相當因果關係始能成立，惟所謂相
      當因果關係，係以行為人之行為所造成的客觀存在事實，
      為觀察的基礎，並就此客觀存在事實，依吾人智識經驗判
      斷，通常均有發生同樣損害結果之可能者，該行為人之行
      為與損害之間，即有因果關係（最高法院四十八年度臺上
      字第四八一號判例、七十六年度臺上字第一五八號及八十
      四年度臺上字第二四三九號判決參照）。系爭股票拍賣之
      價格係為股票市場投資人於當時所決定之股票價值，並非
      因被上訴人聲請拍賣該系爭股票而導致該系爭股票價值之
      減損，被上訴人拍賣系爭股票與上訴人所主張之渠所受有
      之損害並無因果關係，且如前說明所述，上訴人於買入該
      系爭股票之時即應承擔股票漲跌之風險，渠並未受有買入
      時之價格保障之權利，況因股票市場之漲跌的不確定性，
      被上訴人拍賣系爭股票之行為，不一定均發生同樣之價值
      減損之結果，依臺灣證券交易所所公告之每日收盤價，以
      拍賣日（九十二年三月十一日）起自九十二年五月三十日
      止為例，五十八個營業日內即有二十七天系爭股票以該日
      收盤價計算之總價款尚低於臺灣嘉義地方法院拍賣系爭股
      票所得價款，且系爭股票各個股票之漲跌亦均有較各股拍
      賣價為低之情形，足證上訴人之主張實無可信，更證明被
      上訴人所主張股票市場之風險及拍賣系爭股票與股價間並
      無因果關係，則被上訴人應付損害賠償之主張至屬依法不
      合，而退萬步言之，損害賠償既以填補債權人所受損害及
      所失利益為限，上訴人既無前述所受有之損害且臺灣嘉義
      地方法院業已將價款發還上訴人，則上訴人之主張股價損
      失自無可採。
    5.另上訴人主張被上訴人應賠償系爭股票售出所得低於扣押
      期間最高價三天平均之差額及依買價及法定利率計算自強
      制執行扣押日至拍賣日之利息損失。渠之主張並無立論基
      礎，如前所述，上訴人對被上訴人負有債務責任，被上訴
      人係以合法之執行名義及程序對系爭股票扣押拍賣，上訴
      人依法自不能處分系爭股票，上訴人自無權置喙，且上訴
      人對系爭股票本就無收取以法定利率計算利息之期待利益
      ，上訴人主張依據並不存在，退而言之，既使上訴人於扣
      押期間能自由處分該系爭股票，上訴人亦未能舉證其必高
      於買價或扣押期間之最高價賣出股票，上訴人之主張並不
      能採信。
    6.而上訴人另主張渠受有股票拍賣價金自拍賣日至國庫支票
      收到日止，按法定利率百分之五之利息損失。然事實上此
      期間為法院及銀行作業所必須之時間，並非因被上訴人之
      行為所導致，更何況被上訴人係依合法之執行名義聲請扣
      押系爭股票，並無故意過失。上訴人之主張於理不合。
三、證據：除援用第一審所提證據外，補提：
（一）臺灣高等法院八十四年度法律座談會彙編。
（二）催收趙悅儷債權收回一覽表。
（三）最高法院四十八年度臺上字第四八一號判例。
（四）最高法院七十六年度臺上字第一五八號判決。
（五）最高法院八十四年度臺上字第二四三九八號判決。
（六）客戶歷史檔交易明細查詢表。
（七）臺灣嘉義地方法院民事執行處嘉院興民執助字第三二六號
      函。
（八）證券商設置標準節錄。
（九）臺灣證券交易所網址及其所公告系爭股票九十二年三月十
      一日至九十二年五月三十日每日收盤價明細表。
（十）臺灣士林地方法院九十二年度重訴字第一三六號民事判決
      。
丙、本院依職權函調：
一、臺灣臺北地方法院九十一年度執字第二八六七號民事執行案
    全卷一宗。
二、臺灣嘉義地方法院九十一年度執助字第三二六號民事執行案
    全卷一宗。
三、臺灣士林地方法院九十一年度執助字第二一八六號民事執行
    案全卷一宗。
    理    由
一、程序方面：
    當事人在第二審為訴之追加，除有民事訴訟法第二百五十五
    條第一項第二款至第六款情形外，非經他造同意，不得為之
    ，此觀同法第四百四十六條第一項規定即明；又按原告於第
    二審程序撤回訴之全部或一部，如被告已為本案之言詞辯論
    者，應得其同意，始得為之，此觀民事訴訟法第四百六十三
    條準用同法第二百六十二條第一項亦有明文。查上訴人依侵
    權行為損害賠償請求權起訴請求被上訴人賠償其損害，上訴
    人在本院追加非當事人之訴外人即被上訴人訴訟代理人甲○
    ○被上訴人，被上訴人已表示不同意上開追加（本院卷一第
    五六頁），且查上訴人雖主張被上訴人之訴訟代理甲○○應
    依負共同侵權行為連帶賠償責任，然上訴人主張之訴訟標的
    對於被上訴人及甲○○並無必須合一確定，復無民事訴訟法
    第二百五十五條第一項第二款至第六款之情形，上訴人此項
    追加之訴自非合法。且上訴人嗣於本院陳稱：「原意係僅欲
    對於中國國際商業銀行起訴求償，而不及於甲○○」（本院
    卷第五六頁），亦應認有撤回上開追加甲○○為當事人之意
    思表示，合先敘明。
二、上訴人起訴主張：
    被上訴人就與訴外人趙悅儷間之債務清償事件，主張上訴人
    為連帶保證人乃聲請對上訴人財產強制執行，上訴人依經驗
    判斷，知被上訴人查封太多，即電告被上訴人因系爭股票係
    上訴人之母所有，因故信託於上訴人名下，請求其撤回此部
    分之強制執行，然被上訴人卻未撤回。況上訴人並無擔任趙
    悅儷之連帶保證人，縱有應負連帶保證責任，亦只須負擔債
    權額四分之一。被上訴人在未聲請強制執行前，即私下將上
    訴人於被上訴人處之活期儲蓄存款共二十四萬二千一百十一
    元圈存，使上訴人不能提領，逼迫上訴人催促趙悅儷還款，
    當趙悅儷欲還款時，因被上訴人發現上訴人薪資收入不錯，
    故對趙悅儷所提之條件找藉口不接受，並積極聲請對上訴人
    名下財產進行查封。因上訴人被查封並執行之金額太多，於
    九十二年四月十日退還上訴人所溢領金額支票面額七千五百
    二十七元，同年月十五日又再匯入十萬八千三百二十四元、
    同年月五月二日再收到國庫支票發還二十四萬四千零十二元
    ，然上訴人所有統一證券內之股票已遭拍賣。被上訴人超額
    查封，致使上訴人錯失不少買賣股票賺錢之機會，受有如上
    述事實欄所載：(1)財產部分所受損害。(2)財產部分所失利益
    (3)非財產部分損害賠償。合計請求被上訴人依侵權行為之法
    律關係賠償上訴人一百一十萬元及其利息等語。
三、被上訴人則以：
    訴外人趙悅儷於八十六年十月六日邀另一訴外人張榕庭（原
    名張中德）暨上訴人為連帶保證人，向被上訴人借款五十萬
    元，並共同簽發本票一紙；惟趙悅儷自九十年五月十五日起
    未再依約繳納本息，尚積欠本金餘額二十八萬四千七百零五
    元，經多次催繳未果，被上訴人迫於九十年九月以上開本票
    聲請准予強制執行，並以此為執行名義聲請臺灣臺北地方法
    院以九十一年度執字第二八六七九號受理強制執行債務人財
    產，臺灣臺北地方法院遂於九十一年十一月囑託台灣嘉義地
    方法院以九十一年度執助字第三二六號執行命令扣押上訴人
    在統一證券處寄存之股票。被上訴人依強制執行程序陸續收
    回本案債權，並於近日獲第三人美商美國安泰人壽保險股份
    有限公司（以下簡稱：安泰人壽保險公司）告知依執行命令
    所扣押上訴人薪資已足清償趙悅儷積欠之債務，即於九十二
    年三月二十八日撤銷強制執行。本件上訴人遭扣押拍賣之股
    票價款，於被上訴人撤回對上訴人之強制執行案件後，原審
    法院已將拍賣價金發還上訴人；另股票價格之漲跌，並非上
    訴人買賣股票當時可得預期之利益，殊無以此為請求賠償之
    理。被上訴人依法行使債權聲請執行上訴人名下財產，並無
    不當等語，資為抗辯。
四、本件上訴人主張伊並無擔任訴外人趙悅儷之連帶保證人，縱
    有應負連帶保證責任，亦只須負擔債權額四分之一云云。經
    查訴外人趙悅儷於八十六年十月六日邀另一訴外人張榕庭及
    上訴人為連帶保證人，向被上訴人借款五十萬元，惟趙悅儷
    自九十年五月十五日起未再依約繳納本息，尚積欠本金餘額
    二十八萬四千七百零五元等情，業據被上訴人提出借款契約
    書、借款支用書、客戶歷史資料查詢明細表、趙悅儷消貸案
    帳卡、臺灣臺北地方法院九十年票字第四○五二九號民事裁
    定及確定證明書附原審卷為證。依被上訴人提出之借據所示
    ，上訴人確於連帶保證人欄處簽名（原審卷第三五頁反面）
    ，而上訴人於另件訴請確認連帶保證責任不存在一案，亦經
    臺灣臺北地方法院九十一年度北簡字第二一七二五號判決上
    訴人敗訴在案（本院卷一第七九頁）。且上訴人亦再狀稱連
    帶保證責任部分目前由臺灣臺北地方法院以九十二年簡上字
    第二八五號案件審理中，本件僅係針對超額查封部分請求損
    害賠償，保證責任部分不在本案中爭執等語（上訴人九十二
    年七月二日民事準備狀，原審卷九五頁）。是上訴人之上開
    主張，實無可採。
    又按「保證債務之所謂連帶係指保證人與主債務人負同一債
    務，對於債權人各負全部給付之責任者而言，此就民法第二
    百七十二條第一項規定連帶債務之文義參照觀之甚明，故連
    帶保證與普通保證不同，縱使無民法第七百四十六條所揭之
    情形，亦不得主張同法第七百四十五條關於檢索抗辯之權利
    。」最高法院著有四十五年臺上字第一四二六號判例足資參
    照，是上訴人自應與訴外人趙悅儷就系爭借款，負「全部」
    給付之責，並此敘明。
五、上訴人又主張其因被上訴人超額執行系爭股票之侵權行為受
    有損害乙節，則為被上訴人所否認，並以前揭情詞置辯。是
    本件兩造爭執要旨厥為：被上訴人聲請執行上訴人所有之系
    爭股票是否有故意或過失超額執行之情形？上訴人是否因而
    受有一百一十萬元之損害？茲分述如下：
（一）被上訴人聲請執行上訴人所有之系爭股票應有過失超額執
      行之情形。
    (一)按「就債務人對於第三人之金錢債權為執行時，執行法院
      應發扣押命令禁止債務人收取或為其他處分，並禁止第三
      人向債務人清償。前項情形，執行法院得詢問債權人意見
      ，以命令許債權人收取，或將該債權移轉於債權人。如認
      為適當時，得命第三人向執行法院支付轉給債權人。」「
      對於薪資或其他繼續性給付之債權所為強制執行，於債權
      人之債權額及強制執行費用額之範圍內，其效力及於扣押
      後應受及增加之給付。前項債務人於扣押後應受及增加之
      給付，執行法院得以命令移轉於債權人。但債務人喪失其
      權利或第三人喪失支付能力時，債權人債權未受清償部分
      ，移轉命令失其效力，得聲請繼續執行。並免徵執行費。
      」「第一百十五條、第一百十六條、第一百十六條之一及
      前條之命令，應送達於債務人及第三人，已為送達後，應
      通知債權人。前項命令，送達於第三人時發生效力，無第
      三人者，送達於債務人時發生效力。但送達前已為扣押登
      記者，於登記時發生效力。」強制執行法第一百一十五條
      第一、二項，第一百十五條之一及第一百十八條分別訂有
      明文。
    (二)查訴外人趙悅儷自九十年五月十五日起未再依約繳納本息
      ，尚積欠本金餘額二十八萬四千七百零五元，被上訴人於
      九十年九月以上開本票對訴外人趙悅儷及上訴人等聲請准
      予強制執行，案經臺灣臺北地方法院核發九十年票字第四
      ○五二九號本票裁定，並已取得確定證明等情，有裁定及
      確定證明書影本各一份附卷可稽（原審卷第四一頁及第四
      二頁）。嗣被上訴人於九十一年十月十四日執此執行名義
      聲請臺灣臺北地方法院以九十一年度執字第二八六七九號
      受理強制執行債務人財產，台灣台北地方法院乃於九十一
      年十月十六號核發執行命令，在上開本票債權及其利息之
      範圍內，扣押上訴人在第三人安泰人壽保險公司之薪資債
      權（包括薪俸、獎金、津貼、補助費、研究費等在內）每
      月三分之一；又九十一年十一月八日囑託原審法院於同年
      月十一日以九十一年度執助字第三二六號執行命令扣押上
      訴人於統一證券處寄存之系爭股票；接著又於同年月二十
      日針對上開第三人安泰人壽保險公司之扣押命令核發移轉
      命令，命令債務人即上訴人對第三人安泰人壽保險公司之
      薪資債權在二十八萬四千七百零五元及其利息範圍內移轉
      於債權人即被上訴人等情，業經本院調閱上開執行卷查核
      屬實並為兩造所不爭。
    (三)如上所述，臺灣臺北地方法院於九十一年十月十六日扣押
      上訴人在安泰人壽保險公司之薪資債權二十八萬四千七百
      零五元及其利息並於同年十一月二十日將該薪資債權命令
      移轉於被上訴人，揆諸上揭八十九年二月二日修正公布之
      強制執行法第一百十五條之一規定，其效力及於扣押後應
      受及增加之給付，且被上訴人亦自認上訴人於本件辯論終
      結時仍在安泰人壽保險公司上班，並無同條第二項但書所
      規定債務人喪失其權利之情事，而本件債權移轉命令係於
      九十一年十一月二十五日送達於第三人安泰人壽保險公司
      （送達證書附於臺灣臺北地方法院九十一年度執字第二八
      六七九號卷），依上揭強制執行法第一百十八條第二項前
      段規定即發生系爭執行債權二十八萬四千七百零五元及其
      利息移轉與被上訴人之效力，執行債權既因移轉而清償，
      被上訴人應即於九十一年十一月二十五日撤回上開臺灣臺
      北地方法院九十一年十一月八日囑託原審法院於同年月十
      一日以九十一年度執助字第三二六號執行命令扣押上訴人
      於統一證券處寄存之系爭股票，惟被上訴人應注意能注意
      而不注意，竟未撤回且放任系爭股票於九十二年三、四月
      間（見上開嘉義地方法院執行卷合庫嘉義分行九十二年四
      月四日及四月十日函）被超額執行拍賣掉，其有過失十分
      明顯。
    (四)退一步言，縱然假定臺灣臺北地方法院九十一年十一月二
      十日將上訴人之薪資債權命令移轉於被上訴人，並於九十
      一年十一月二十五日送達於第三人安泰人壽保險公司而發
      生債權移轉效力，惟因其效力及於扣押後應受及增加之給
      付，恐有上訴人離職不在第三人安泰人壽保險公司上班，
      致有強制執行法第一百十五條之一第二項但書所規定債務
      人喪失其權利之情事發生，故仍須查封扣押上訴人其餘之
      財產。但查，依被上訴人提出之「催收戶趙悅儷債權收回
      一覽表」（本院卷一第六六頁）所示，全部執行債權包括
      本金二十八萬四千七百零五元、利息五萬四千六百八十三
      元及其費用一萬八千零四十四元合計三十五萬七千四百三
      十二元。而除上開執行命令命移轉上訴人對第三人安泰人
      壽保險公司支薪資債權二十八萬四千七百零五元及其利息
      五萬四千六百八十三元外，被上訴人亦另執行上訴人在北
      銀、合庫、台大郵局、日盛、北郵管局之存款及富邦證扣
      押股票賣得價金暨主債務人趙悅儷、連帶債務人張榕庭之
      薪資至九十二年二月二十四日止合計亦已清償一十六萬八
      千七百四十九元，加上第三人安泰人壽保險公司於同年三
      月二十六日清償被上訴人四個月份之薪資債權之二十六萬
      四千三百九十三元（包括因已超額執行而退回上訴人之一
      十一萬五千八百五十一元在內。見本院卷二第一三七頁、
      一三八頁，卷一第二四０頁背面），如同上均算至二月份
      ，扣去一個月之薪資債權後則為十九萬八千二百九十五元
      ，兩者共計三十六萬七千零四十四元，已遠遠超過全部執
      行債權及其費用三十五萬七千四百三十二元。亦即在九十
      二年二月間被上訴人之執行債權已經全部獲得清償，被上
      訴人應即日撤回上開臺灣臺北地方法院九十一年十一月八
      日囑託原審法院於同年月十一日以九十一年度執助字第三
      二六號執行命令扣押上訴人於統一證券處寄存之系爭股票
      ，惟被上訴人應注意能注意而不注意，竟未撤回且放任系
      爭股票（訊碟股票除外）於九十二年三月十一日至二十日
      間被超額執行拍賣掉，訊碟股票一千股更在撤回執行後之
      同年四月四日被超額執行拍賣掉（見上開嘉義地方法院執
      行卷合庫嘉義分行九十二年四月四日及四月十日函附合併
      買賣報告書暨交割憑單），其有過失亦十分明顯。
    (五)綜上而論，被上訴人至遲應於九十二年二月間知悉本件借
      款本金及利息即執行債權已全部獲得清償，竟應注意能注
      意而不注意而放任系爭股票於九十二年三月十一日至二十
      日間被超額執行拍賣掉，而遲誤至九十二年三月二十八日
      始具狀撤回本件執行程序，且撤回之意思表示輾轉至原審
      法院時，訊碟股票一千股又被超額執行拍賣掉，則被上訴
      人之過失足堪認定。是被上訴人之過失行為與上訴人之損
      害之間顯有相當因果關係，從而上訴人依侵權行為規定之
      法律關係，請求被上訴人賠償其損害，為有理由。
（二）本件損害賠償項目及金額之計算：
    (一)按負損害賠償責任者，除法律另有規定或契約另有訂定外
      ，應回復他方損害發生前之原狀。不能回復原狀或回復顯
      有重大困難者，應以金錢賠債其損害。損害賠償，除法律
      另有規定或契約另有訂定外，應以填補債權人所受損害及
      所失利益為限。依通常情形，或依已定之計劃、設備或其
      他特別情事，可得預期之利益，視為所失利益。民法第二
      百一十三條第一項、第二百一十五條、第二百一十六條分
      別訂有明文；又民事訴訟法第二百二十二條第二項規定：
      當事人已證明受有損害而不能證明其數額或證明顯有重大
      困難者，法院應審酌一切情況，依所得心證定其數額。
    (二)經查，上訴人被拍賣之系爭股票，雖均係具有流通性之上
      市股票（訊碟股票已下市除外），得自股票市場購買同種
      類、同數量股票交付上訴人以回復原狀，返還股票並無不
      能或困難之情形，惟市場上股價變動不居且往往幅度甚大
      而持有股票亦有股利、紅利可分配，現今以現價買回股票
      ，顯無法回復上訴人受損害之原狀，依上開說明，應以金
      錢賠償上訴人之損失，始為妥適。且被上訴人已經同意上
      訴人以金錢賠償（見本院卷二第二十六頁），合先敘明。
    (三)財產部分所受損害：
      上訴人主張系爭股票原始購入成本金額為五十萬一千五百
      九十二元（詳附件四），於拍賣時僅賣得二十四萬四千零
      一十二元，被上訴人前開行為使上訴人損失達二十五萬七
      千五百八十元，係被上訴人之故意過失不法行為所致云云
      。按損害賠償之目的在於填補所生之損害，其應回復者，
      乃損害發生前之「應有狀態」而非「原來狀態」（最高法
      院六十四年度第六次民庭庭推總會決議參照），故被上訴
      人回復之時點應倒推回到上訴人當初購入或配股之時，而
      非查封之際，被上訴人抗辯應以查封期間平均價格計算上
      訴人因股票被拍賣所生損害之基礎，為不可採。查本件上
      訴人所有系爭股票被拍賣之成交金額共計二十四萬四千零
      十二元，有上開合庫嘉義分行九十二年四月四日及四月十
      日函可稽，而上訴人原始購入成本及配股當日收盤價共計
      為五十萬一千五百九十二元，亦有上訴人所提所有法拍股
      票成本表、系爭股票購入證明及配股明細可證（見本院卷
      二第一一一頁、第三十頁至四十六頁）並為兩造所不爭。
      從而上訴人請求被上訴人賠償兩者之差額二十五萬七千五
      百八十元及其利息，揆諸上揭法律規定及其說明，為有理
      由。
    (四)財產部分所失利益及非財產部分所受損害：
      上訴人主張其因被上訴人超額查封拍賣之過失侵權行為，
      另有財產部分所失利益包括現金股利、未來股利損失、查
      封利息損失、遲延利息損失及拍賣價差共計二十六萬七千
      五百二十八元暨非財產部分所受損害包括名譽損失、出庭
      成本精神損失共計五十七萬四千八百九十二元（見本院卷
      二第一百十六頁損害計算總表），被上訴人亦應賠償云云
      。惟按民法第二百十六條規定所謂所失利益，係指依通常
      情形或依已定之計劃、設備或其他特別情事，可得預期之
      利益，並非指僅有取得利益之希望或可能，須具有客觀的
      確定性始可（九十二年度臺上字第一一三七號判決參照）
      。而股票市場變數繁雜且多，不易掌控，也難預期，大趨
      勢縱能預期，細節的買點賣點則難掌控，加上人性的貪婪
      與恐懼，股市乃一不確定市場，顯然缺乏客觀的確定性。
      本件上訴人迄今既然無法舉證證明其依已定之計畫或其他
      特別情事，客觀上確定地可得預期之利益，因被上訴人之
      侵權行為而失掉，是其請求賠償所失利益，依法無據（另
      系爭股票縱未被扣押，本就無法收取任何相當於買價按法
      定利率計算之利息，上訴人主張受有自扣押日至拍賣日止
      之利息損失，亦屬無據。又上訴人主張受有自股票拍賣日
      至收到國庫支票日止之利息損失云云，然此期間乃為法院
      及銀行作業所必須之時間與被上訴人之侵權行為無關，亦
      無可採。併此敘明）。次按不法侵害他人之身體、健康、
      名譽、自由、信用、隱私、貞操，或不法侵害其他人格法
      益而情節重大者，被害人雖非財產上之損害，亦得請求賠
      償相當之金額。其名譽被侵害者，並得請求回復名譽之適
      當處分。民法第一百九十五條第一項訂有明文。本件上訴
      人之損害，乃其所有系爭股票被超額查封拍賣所致，請求
      非財產上之損害，依法已有不合；且其所謂名譽損失與被
      上訴人之侵權行為亦無相當因果關係，從而上訴人此部分
      之請求，亦無理由。
六、綜上所述，上訴人本於侵權行為損害賠償請求權，請求上訴
    人給付一百一十萬元及自起訴狀送達之翌日即九十二年三月
    二十日起之法定遲延利息，於二十五萬七千五百八十元及自
    九十二年三月二十日起至清償日止，按週年利率百分之五計
    算之利息範圍內，為有理由，應予准許。逾此部分所為請求
    ，為無理由，應予駁回。原審就上開應准許部分，為上訴人
    敗訴之判決，尚有未洽，上訴意旨求予廢棄改判，為有理由
    ，爰由本院予以廢棄改判如主文第二項所示，至於上訴人之
    請求不應准許部分，原判決為上訴人敗訴之判決，經核於法
    並無不合，上訴意旨求予廢棄改判，為無理由，應駁回其上
    訴。
七、本件事證已臻明確，兩造其餘陳述及攻擊防禦方法，經斟酌
    核與判決結果不生影響，不再一一論述，併此敘明。
八、據上論結，本件上訴為一部有理由，一部無理由，依民事訴
    訟法第四百五十條、第四百四十九條第一項、第七十九條，
    判決如主文。
中　　華　　民　　國　　94　　年　　2　　 月　　25 　 日
                  民事第三庭    審判長法　官　林輝雄
                                      法　官　曾平杉
                                      法　官　王明宏
上為正本係照原本作成。
不得上訴。
中　　華　　民　　國　　94　　年　　3 　　月　　 4  　日
                                      書記官  蕭奎璋
                                                  J
